【裁判字號】    97,上訴,1375
【裁判日期】    971002
【裁判案由】    違反毒品危害防制條例
【裁判全文】
臺灣高等法院高雄分院刑事判決        97年度上訴字第1375號
上  訴  人
即  被  告  甲○○
                    （另案於臺灣屏東監獄竹田分監執行中）
上列上訴人因違反毒品危害防制條例案件，不服臺灣屏東地方法
院97年度訴字第706 號中華民國97年7 月2 日第一審判決（起訴
案號：臺灣屏東地方法院檢察署97年度毒偵字第905 號），提起
上訴，本院判決如下：
     主  文
上訴駁回。
     事  實
一、甲○○前因施用毒品案件，經法院裁定送觀察、勒戒，經評
    定有繼續施用毒品之傾向，再經法院裁定令入戒治處所施以
    強制戒治，於民國92年12月10日強制戒治期滿執行完畢，並
    經臺灣屏東地方法院檢察署檢察官於92年12月25日以92年度
    戒毒偵字第152 號為不起訴處分確定。竟不知警惕，於強制
    戒治執行完畢後5 年內，於97年2 月12日下午2 、3 時許，
    在屏東市○○路友人「阿貴」住處，分別基於施用第一級毒
    品海洛因及第二級毒品甲基安非他命之犯意，將第一級毒品
    海洛因摻水稀釋後以針筒注射入血管，以此方式施用第一級
    毒品海洛因1 次，另將第二級毒品甲基安非他命置入玻璃球
    吸食器內以火燒烤成煙霧吸食，以此方式施用第二級毒品甲
    基安非他命1 次。嗣於97年2 月14日上午11時40分許，在屏
    東市○○路與民教路口，甲○○因騎乘機車未戴安全帽為警
    攔停，並經警徵得甲○○同意採尿送檢驗，結果呈嗎啡及甲
    基安非他命陽性反應，因而查知上情。
二、案經屏東縣警察局屏東分局報告臺灣屏東地方法院檢察署檢
    察官偵查起訴。
     理  由
一、證據能力之說明：尿液採證編號對照表及正修科技大學超微
    量研究科技中心檢驗報告固係被告以外之人於審判外之書面
    陳述，但已經檢察官、被告於準備程序同意作為證據，且於
    言詞辯論終結前亦未聲明異議，本院審酌尿液採證編號對照
    表係員警依被告親自排放、封緘、捺印之編號所記載，而正
    修科技大學超微量研究科技中心係依科學檢驗方法檢驗尿液
    ，均無其他證據可認有錯誤性及虛偽性可能，是依該書面陳
    述作成時之情況，即認為適當，依刑事訴訟法第159 條之5
    第2 項規定，自得為證據。
二、訊據上訴人即被告甲○○（下稱被告）否認有於97年2 月12
    日施用第一級毒品海洛因及第二級毒品甲基安非他命犯行，
    辯稱其係於97年2 月10日施用第一級毒品海洛因及第二級毒
    品甲基安非他命，旋於97年2 月11日接受美沙冬治療等語。
    經查，被告於97年2 月14日上午11時40分許為警查獲後採尿
    送檢驗，結果呈嗎啡及甲基安非他命陽性反應之情，有尿液
    採證編號對照表及正修科技大學超微量研究科技中心檢驗報
    告附卷可稽 (見警卷第9 、12頁）。又服用第一級毒品海洛
    因後，24小時內約有服用量之80% 排泄於尿液中，服用第二
    級毒品甲基安非他命後，24小時內約有服用量之70% 排泄於
    尿液中，此迭經行政院衛生署管制藥品管理局函示明確。再
    被告於偵查、原審審理及本院調查中，均陳述於97年2 月12
    日施用第一級毒品海洛因及第二級毒品甲基安非他命 (見偵
    卷第25頁、原審卷29頁反面、本院卷第29、30頁），被告自
    白核與上開事證相符，即堪信為真正。至被告嗣於本院審理
    中改稱其於97年2 月10日施用第一級毒品海洛因及第二級毒
    品甲基安非他命後，已於97年2 月11日接受美沙冬治療等語
    ，無非卸責之詞，不足採取。況被告縱主動接受美沙冬治療
    ，但既已經檢察官提起公訴，本院即應依法審理。再者，被
    告前因施用毒品案件，經法院裁定送觀察、勒戒，經評定有
    繼續施用毒品之傾向，再經法院裁定令入戒治處所施以強制
    戒治，於民國92年12月10日強制戒治期滿執行完畢，並經臺
    灣屏東地方法院檢察署檢察官於92年12月25日以92年度戒毒
    偵字第152 號為不起訴處分確定，有臺灣屏東地方法院檢察
    署刑案資料查註紀錄表、臺灣高等法院被告全國前案紀錄表
    在卷可憑。從而，被告於強制戒治執行完畢後5 年內再施用
    第一級毒品海洛因及第二級毒品甲基安非他命，事證明確，
    犯行堪以認定。
三、核被告施用第一級毒品海洛因，所為係犯毒品危害防制條例
    第10條第1 項施用第一級毒品罪，被告施用第二級毒品甲基
    安非他命，所為係犯毒品危害防制條例第10條第2 項之施用
    第二級毒品罪。被告分別持有第一、二級毒品後進而施用，
    持有之低度行為各為施用之高度行為所吸收，均不另論罪。
    又被告所犯上開2 罪，犯意各別，行為互殊，應予分論併罰
    。再被告前因施用毒品案件，於96年間經法院判處有期徒刑
    1 年2 月確定，嗣經減刑為有期徒刑7 月，已於96年9 月26
    日執行完畢，有臺灣屏東地方法院檢察署刑案資料查註紀錄
    表、臺灣高等法院被告前案紀錄表附卷足憑，其受徒刑之執
    行完畢，5 年以內故意再犯本件有期徒刑之2 罪，均為累犯
    ，應各依刑法第47條第1 項加重其刑（原判決事實欄雖記載
    被告於94年間因施用毒品案件，經法院判處有期徒刑6 月確
    定，又因竊盜案件，經法院判處有期徒刑5 月確定，經定應
    執行有期徒刑10月確定，復因施用毒品案件，經法院分別判
    處有期徒刑1 年、6 月，定應執行有期徒刑1 年4 月確定，
    接續執行後，於95年9 月18日縮短刑期假釋出監，所餘刑期
    付保護管束，至96年7 月22日保護管束期滿視為已執行完畢
    ，然被告上開假釋其後曾經撤銷，適逢減刑而免執行殘刑10
    月4 日，而於97年3 月5 日以97年度執減更字第114 號結案
    ，有被告前案紀錄表可按，是原判決此部分之記載固屬有誤
    ，惟不影響被告累犯之認定）。
四、原審認被告罪證明確，因而適用毒品危害防制條例第10條第
    1 項、第2 項，刑法第11條前段、第47條第1 項、第51條第
    5 款規定，並審酌被告有多次施用毒品前科、前科累累、素
    行甚差，有被告前案紀錄表在卷可查，且施用毒品，足以滋
    生其他犯罪，惟念及被告已坦承犯行，且施用毒品行為於本
    質上係屬自我戕害行為，反社會性之程度尚屬較低等一切情
    狀，各量處施用第一級毒品有期徒刑1 年6 月，施用第二級
    毒品有期徒刑10月，定應執行有期徒刑2 年2 月。其認事用
    法，核無不合，量刑亦屬允當。被告上訴意旨，指摘原判決
    不當，為無理由，應予駁回。
據上論斷，應依刑事訴訟法第368條，判決如主文。
本案經檢察官郭振昌到庭執行職務。
中    華    民    國    97    年    10    月    2     日
                  刑事第八庭    審判長法  官   洪兆隆
                                      法  官   陳志銘
                                      法  官   郭玫利
以上正本證明與原本無異。
施用第二級毒品部分不得上訴。
施用第一級毒品部分如不服本判決應於收受本判決後10日內向本
院提出上訴書狀，其未敘述上訴理由者，並得於提起上訴後10日
內向本院補提理由書狀（均須按他造當事人之人數附繕本）「切
勿逕送上級法院」。
中    華    民    國    97    年    10    月    2     日
                                      書記官   楊茱宜
附錄本判決論罪科刑法條
毒品危害防制條例第10條第1、2項：
施用第一級毒品者，處6月以上5年以下有期徒刑。
施用第二級毒品者，處 3 年以下有期徒刑。


司法院資訊處製作；財團法人民間司法改革基金會備份。
